臺灣臺中地方法院刑事判決　　　　　　　96年度易字第3202號
公　訴　人　臺灣臺中地方法院檢察署檢察官
被　　　告　乙○○
上列被告因妨害公務等案件，經檢察官提起公訴（96年度偵字第
10870號），被告於本院行準備程序時就被訴事實為有罪之陳述
，經聽取當事人意見後，本院裁定以簡式審判審理，判決如下：
    主    文
乙○○對於公務員依法執行職務時，施脅迫，處有期徒刑伍月，
如易科罰金，以新臺幣壹仟元折算壹日，減為有期徒刑貳月又拾
伍日，如易科罰金，以新臺幣壹仟元折算壹日。又服用酒類，不
能安全駕駛動力交通工具而駕駛，處有期徒刑參月，如易科罰金
，以新臺幣壹仟元折算壹日。減為有期徒刑壹月又拾伍日，如易
科罰金，以新臺幣壹仟元折算壹日。應執行有期徒刑參月，如易
科罰金，以新臺幣壹仟元折算壹日。
    犯罪事實
一、乙○○明知酒後不得駕車，於民國九十六年四月十五日中午
    十二時許，與友人在臺中縣梧棲鎮○○路○段某處飲用酒類
    後，已達不能安全駕駛動力交通工具之程度，竟仍於當日下
    午一時許，駕駛其所有車牌號碼ＩＺＢ─四八九號重型機車
    離去欲返回其位於臺中縣清水鎮○○里○○○路一百二十一
    號之住處，於同日下午一時四十五分許，行經臺中縣梧棲鎮
    ○○路與立德街口，因闖紅燈為執行取締勤務之臺中縣警察
    局清水分局警員發現攔車稽查，發現鄭世滿身酒味，員警
    乃以酒後駕車之公共危險現行犯逮捕，並欲帶回警局施以酒
    測及調查製作筆錄。詎鄭世竟心生不滿，基於妨害公務執
    行之犯意，在巡邏車上對執行取締勤務之警員甲○○、蔣桂
    林大聲咆哮，並稱：「要拿握仔 (槍)相噴」、「嗯怎嬰仔
    」 (台語，意譯：要拿槍對開，要怎麼樣)，以此方式對值
    勤之警員施以脅迫。嗣鄭世經警帶回警局後，測得其呼氣
    中酒精濃度達每公升一點三○毫克。
二、案經臺中縣警察局清水分局報請臺灣臺中地方法院檢察署檢
    察官偵查起訴。
    理    由
壹、程序部分：
一、按除被告所犯為死刑、無期徒刑、最輕本刑為三年以上有期
    徒刑之罪或高等法院管轄第一審案件者外，於法院行準備程
    序進行中，被告先就被訴事實為有罪之陳述時，審判長得告
    知被告簡式審判程序之旨，並聽取當事人、代理人、辯護人
    及輔佐人之意見後，裁定進行簡式審判程序；且受命法官行
    準備程序，與法院或審判長有同一之權限；又簡式審判程序
    之證據調查，不受刑事訴訟法第一百五十九條第一項、第一
    百六十一條之二、第一百六十一條之三、第一百六十三條之
    一及第一百六十四條至第一百七十條規定之限制，刑事訴訟
    法第二百七十三條之一第一項、第二百七十九條第二項前段
    、第二百七十三條之二分別定有明文。
二、查本件被告乙○○所犯為死刑、無期徒刑、最輕本刑為三年
    以上有期徒刑以外之罪，且非高等法院管轄第一審之案件，
    經本院合議庭裁定由受命法官行準備程序時，被告就被訴事
    實為有罪之陳述後，復經本院合議庭裁定由受命法官獨任行
    簡式審判程序，是其證據之調查，自不受刑事訴訟法第一百
    五十九條第一項、第一百六十一條之二、第一百六十一條之
    三、第一百六十三條之一及第一百六十四條至第一百七十條
    規定之限制，合先敘明。
貳、實體部分：
一、訊據被告乙○○坦承上開犯罪事實不諱，核與證人即臺中縣
    警察局清水分局警員甲○○、蔣桂林於偵查時陳述情節相符
    ，復有復經酒精測定紀錄表、刑法第一百八十五條之三查獲
    後測試觀察職務報告、刑案現場測繪圖、臺中縣警察局舉發
    違反道路交通管理事件通知單等在卷可證，足見被告上開自
    白確與事實相符，堪予採信。本件事證業臻明確，被告犯行
    至堪認定。
二、核被告所為，係犯刑法第一百三十五條第一項之妨害公務執
    行罪，及第一百八十五條之三之服用酒類，不能安全駕駛動
    力交通工具而駕駛罪。被告所犯前開二罪，犯意個別，行為
    互異，應予分論併罰。爰審酌被告於酒後駕車肇事，酒精濃
    度值高達每公升一點三○毫克，超過道路交通安全規則所能
    容許駕車之範圍每公升零點二五毫克，及認定犯公共危險之
    標準值每公升零點五五毫克以上甚多，且前於九十年間，亦
    曾因酒後駕車，經本院以九十年度交易字第五四一號判處有
    期徒刑三月，如易科罰金，以銀元三百元及新臺幣九百元折
    算一日，並於九十年十二月二十四日執行完畢，雖又犯本件
    酒後駕車犯行，但念其已事隔逾五年，且幸未造成人員傷亡
    ；另犯後於警員基於執行職務之立場，將其帶回警局製作筆
    錄，於巡邏車上反而對警員施脅迫妨害公務之執行，無視於
    警員之辛勞，藐視正在執行勤務之警員，毫無法治觀念，均
    值非難；惟念及本院行準備程序、審理時坦承犯行，尚知所
    悔悟，坦白認錯等一切情狀，分別量處如主文所示之刑。又
    本件被告犯罪之時間，係在九十六年四月二十四日以前，所
    犯均符合中華民國九十六年罪犯減刑條例所定之減刑條件，
    且未定執行刑，故應依該減刑條例第十條第一項規定，就上
    開二罪依同條例第二條第一項第三款規定減刑後，適用刑法
    第五十一條定其應執行之刑，並依該條例第九條之規定，諭
    知易科罰金之折算標準。
據上論斷，應依刑事訴訟法第二百七十三條之一第一項、第二百
九十九條第一項前段，刑法第一百三十五條第一項、第一百八十
五條之三、第五十一條第五款、第四十一條第一項前段，刑法施
行法第一條之一，中華民國九十六年罪犯減刑條例第二條第一項
第三款、第七條、第九條、第十條，判決如主文。
中　　華　　民　　國　　96　　年　　7 　　月　　31　　日
                  刑事第十一庭  法　官　林慶郎
以上正本證明與原本無異
如不服本判決，應於收受本判決後十日內向本院提出上訴書狀，
其未敘述上訴理由者，並得於提起上訴後十日內向本院補提理由
書狀（均須按他造當事人之人數附繕本）
                                書記官　巫偉凱
中　　華　　民　　國　　96　　年　　7 　　月　　31　　日
附錄論罪科刑法條
中華民國刑法第135條
（妨害公務執行及職務強制罪）
對於公務員依法執行職務時，施強暴脅迫者，處 3 年以下有期徒
刑、拘役或3百元以下罰金。
中華民國刑法第185條之3
（重大違背義務致交通危險罪）
服用毒品、麻醉藥品、酒類或其他相類之物，不能安全駕駛動力
交通工具而駕駛者，處1年以下有期徒刑、拘役或3萬元以下罰金
。
